臺灣臺南地方法院民事判決            100年度家訴字第389號
原      告  台灣金聯資產管理股份有限公司
法定代理人  沈臨龍
被      告  王木全
            鄭麗姬
上列當事人間請求宣告改用分別財產制事件，本院判決如下：
    主      文
原告之訴駁回。
訴訟費用新臺幣仟元由原告負擔。
    事實及理由
一、按原告之訴，依其所訴之事實，在法律上顯無理由者，法院
    得不經言詞辯論，逕以判決駁回之，民事訴訟法第249條第2
    項定有明文。
二、本件原告主張︰
  （一）被告王木全積欠合作金庫商業銀行股份有限公司債務未
        清償，經合作金庫商業銀行股份有限公司聲請強制執行
        無效果，而獲發鈞院93年度執字第25237號債權憑證在
        案，嗣合作金庫商業銀行股份有限公司於民國94年12月
        15日將其對於被告王木全之債權讓與原告，經核被告王
        木全尚積欠原告本金新臺幣1,170,287元及利息、違約
        金未為清償。原告於100年2月11日向國稅局查調被告王
        木全之最新財產及所得資料，僅有薪資所得，原告乃於
        100年4月8日向鈞院執行處遞狀聲請函查被告王木全之
        最新投保單位，查得其加保於群詠實業有限公司，並經
        鈞院核發100年度司執字第29950號扣押命令，惟第三人
        異議被告王木全已離職，是被告王木全現已無薪津投保
        資料且其名下已無其他財產可供扣押執行。
  （二）查被告王木全與被告鄭麗姬為夫妻，且未曾向法院聲請
        辦理夫妻分別財產契約登記，應以法定財產制，為其夫
        妻財產制，原告為此爰依民法第1011條之規定，訴請宣
        告被告王木全與被告鄭麗姬間夫妻財產制改用分別財產
        制。
  （三）並聲明：請宣告被告王木全與被告鄭麗姬間夫妻財產制
        改用分別財產制。
三、按夫妻未以契約訂立夫妻財產制者，除本法另有規定外，以
    法定財產制，為其夫妻財產制，民法第1005條定有明文。次
    按債權人對於夫妻一方之財產已為扣押，而未得受清償時，
    法院因債權人之聲請，得宣告改用分別財產制，民法第1011
    條亦規定甚明，是必須債務人與其配偶之婚姻關係存續中始
    有上開規定之適用。查本件被告2人已於100年10月13日離婚
    ，有戶籍資料查詢表2件附卷可稽，則被告2人已非夫妻關係
    ，原告訴請宣告被告2人改用分別財產制，顯無理由，為此
    爰依民事訴訟法第249條第2項之規定，不經言詞辯論，逕以
    判決駁回之。
四、據上論結，依民事訴訟法第249條第2項、第78條、第87條第
    1項，判決如主文。
中    華    民    國   100    年    11    月    4     日
                  家事法庭    法  官  葉惠玲
以上為正本係照原本作成
如對本判決上訴，須於判決送達後20日內向本院提出上訴狀，如
委任律師提起上訴者，應一併繳納上訴審裁判費。
中    華    民    國   100    年    11    月    4     日
                              書記官  謝麗首